【裁判字號】    99,易,432
【裁判日期】    990811
【裁判案由】    竊盜等
【裁判全文】
臺灣桃園地方法院刑事判決               99年度易字第431號
公  訴  人  臺灣桃園地方法院檢察署檢察官
被      告  戊○○
上列被告因竊盜案件，經檢察官提起公訴（98年度偵字第9608、
14030 號）及追加起訴（98年度偵緝字第871 號、98年度偵字第
13 614、15366 、16264 、20871 號），本院判決如下：
    主  文
戊○○所犯如附表一、二、三所列之罪，各處如附表一、二、三
主文欄所示之刑，附表一、二主文欄所示之刑應執行有期徒刑貳
年陸月。
附表一編號4 號所列追加起訴部分，公訴不受理。
    事  實
一、戊○○前於民國91年間因搶奪案件，經本院以91年度訴字第
    1437號判決判處有期徒刑1 年，緩刑4 年，緩刑期內付保護
    管束，嗣因於緩刑期內，未遵守保護管束諭知事項，違反保
    安處分執行法之規定且情節重大，經本院以93年度撤緩字第
    89號撤銷其緩刑之宣告，並於94年11月22日入監執行，於95
    年12月7 日縮刑期滿執行完畢。詎其猶不知悔改，竟意圖為
    自己不法之所有，基於竊盜之犯意，持客觀上足供兇器使用
    之不詳工具，分別於如附表一編號1 至4 號所示之時間、地
    點，以附表一編號1 至4 號所示之方式，接續竊取如附表一
    編號1 至4 號所示各被害人之財物；又另行起意，於如附表
    一編號5 至8 號所示之時間、地點，以附表一編號5 至8 號
    所示之方式，接續竊取如附表一編號5 至8 號所示各被害人
    之財物；復於如附表一編號9 號所示之時間、地點，以附表
    一編號9 號所示之方式，竊取如附表一編號9 號所示被害人
    之財物。被告復明知姓名、年籍不詳、自稱「陳國偉」之成
    年男子所交付如附表二編號1 至2 號所示之物品均係來源不
    明之贓物，竟基於收受贓物之犯意，於附表二編號1 號所示
    之時間、地點，將附表二編號1 號所示之物品予以之收受。
    並於收受後，依「陳國偉」之指示，將懸掛車牌號碼3319-T
    R 號之自小客車駕駛至桃園縣中壢市○○路○ 段843 號1樓
    蔡有期所經營之「伸谷汽車修理廠」，將上開自小客車及其
    車上物品，交付亦明知上開車輛及物品為贓物之蔡有期收受
    （蔡有期所涉收受贓物部分，另改以簡易判決處刑處理）。
    又於附表二編號2 號所示之時間、地點，將附表二編號2 號
    所示之贓物予以收受，供己代步使用。嗣於97年5 月8 日晚
    上6 時50分許，在桃園縣桃園市○○○街46巷巷口為警尋獲
    上開自小客車，始循線查悉上情。另被告於附表三所示時間
    、地點，因見不明原因遺落於該處之附表三所示各被害人之
    財物後，竟意圖為自己不法之所有，而將之侵占入己。嗣經
    被害人報警後，始查知上情。
二、案經桃園縣政府警察局龍潭、中壢、八德、蘆竹、桃園分局
    報告臺灣桃園地方法院檢察署檢察官偵查起訴暨追加起訴。
    理  由
壹、程序部分：
一、本案被告戊○○所犯之罪係屬刑事訴訟法第376條第1款、第
    2款之罪，爰依刑事訴訟法第284條之1規定獨任進行審判程
    序，先予敘明。
二、按於第一審辯論終結前，得就與本案相牽連之犯罪或本罪之
    誣告罪，追加起訴，刑事訴訟法第265 條第1 項定有明文。
    查本案就附表一編號5 至8 號、9 號、附表二編號2 號及附
    表三檢察官追加起訴部分，均為刑事訴訟法第7 條第1 款所
    定之「一人犯數罪」之相牽連案件，按上規定，上開追加起
    訴核屬有據，應予准許追加。
三、再按「被告以外之人於審判外之陳述，雖不符刑事訴訟法第
    159 條之1 至第159 條之4 之規定，而經當事人於審判程序
    同意作為證據，法院審酌該言詞陳述或書面陳述作成時之情
    況，認為適當者，亦得為證據。當事人、代理人或辯護人於
    法院調查證據時，知有刑事訴訟法第159 條第1 項不得為證
    據之情形，而未於言詞辯論終結前聲明異議者，視為有前項
    之同意」，刑事訴訟法第159 條之5 定有明文。查本件所有
    之供述及非供述證據，檢察官及被告於本院準備程序、審判
    期日均表示無意見而不予爭執，亦未於言詞辯論終結前聲明
    異議，本院審酌上開證據資料製作時之情況，尚無違法取得
    及證明力明顯過低之瑕疵，認以之作為證據應屬適當，且上
    開各該證據均經本院於審判期日依法進行證據之調查、辯論
    ，被告於訴訟上之防禦權，已受保障，故上開證據資料均有
    證據能力，合先敘明。
貳、實體部分：
一、前開犯罪事實，業據被告於警詢、偵查中及本院審理時坦承
    不諱，核與證人鍾作賓、蕭坤男、吳光雄、范金彩、邱文達
    、曹恩華、王興隆、林勤皓、丁○○、乙○○、己○○、王
    光興、壬○○、甲○○、庚○○等人於警詢時及證人辛○○
    、丙○○於警詢、偵查中，及證人即查獲本件員警和之瀚、
    簡建忠於偵查中證述之情詞相符，並經蔡有期於警詢、偵查
    中及本院審理時證述明確，復有萊茵城堡社區監視錄影器翻
    拍照片2 張、八德分局贓物認領保管單、萊茵城堡地下室現
    場照片5 張、勘察採證同意書、桃園縣政府警察局車輛尋獲
    電腦輸入單、汽機車尋獲案件明細、失車紀錄、車籍查詢基
    本資料詳細畫面、八德分局刑案現場勘察紀錄表、桃園縣政
    府警察局八德分局現場勘察報告、大家園社區地下室監視錄
    影器翻拍照片、大家園社區刑案現場照片、桃園縣政府警察
    局蘆竹分局現場勘察報告、桃園縣政府警察局蘆竹分局現場
    勘察紀錄表、蘆竹鄉○○○路之刑案現場照片、桃園縣政府
    警察局蘆竹分局蘆警分刑字第0991107265號函、桃園縣政府
    警察局桃園分局刑案現場勘察報告、桃園縣政府警察局龍潭
    分局扣押物品目錄表、內政部警政署警政E 網通受理報案E
    化平台系統、伸谷汽車修理廠之刑案現場照片、伸谷汽車修
    理廠之現場簡圖、桃園縣政府警察局龍潭分局刑案現場照片
    、贓物領據單5 張、贓物認領保管單2 張、內政部警政署刑
    事警察局98年6 月1 日刑醫字第0980063789號鑑驗書、本院
    97 年 度壢簡字第1384號判決等件附卷可稽，並有於桃園縣
    中壢市○○路71號地下停車場扣得之作案用手套1 只、於伸
    谷汽車修理廠扣得之黑色大垃圾袋1 個（內有8N-9631 號車
    牌2 面、液晶螢幕2 台、訊號分配器2 台、文件）、油壓剪
    1 把、淡藍色購物袋1 只（內有紅色碎花口罩1 個、工作手
    套2 付、十字起子4 支、瑞士刀1 付、剪刀1 支、六角扳手
    1 支) 、藍色袋子1 個（內有DVD 主機、汽車音響、衛星導
    航各1 台）等物足資佐證。足證被告上開自白與事實相符，
    堪可採信。
二、綜上所述，本件事證明確，被告上開犯行堪以認定，應予依
    法論科。
三、論罪科刑之理由：
  (一)按刑法第321 條第1 項第3 款之攜帶兇器竊盜罪，係以行為
    人攜帶兇器竊盜為其加重條件，此所謂兇器，其種類並無限
    制，凡客觀上足對人之生命、身體、安全構成威脅，具有危
    險性之兇器均屬之（最高法院79年臺上字第5253號判例參照
    ）。本件雖未扣得被告用以打破車窗之物，然該物既能破壞
    車窗，則客觀上必足以對人之生命、身體安全構成威脅，在
    客觀上顯然具有危險性，屬刑法第321 條第1 項第3 款所定
    之兇器無疑。再按刑法上接續犯，係指數個在同時同地或密
    切接近之時地，侵害同一法益之行為，因各舉動之獨立性極
    為薄弱，社會通念認為無法強行分開，乃將之包括視為一個
    行為之接續進行，給予單純一罪之刑法評價（最高法院96年
    度台上字第787 號判決意旨參照）。
  (二)核被告所為，就附表一部分均係犯刑法第321 條第1 項第3
    款攜帶兇器加重竊盜罪；就附表二部分均係犯同法第349 條
    第1 項收受贓物罪；就附表三部分係犯同法第337 條侵占遺
    失物罪。查被告戊○○就附表一編號1 至4 號部分，係在同
    一地點，於密切、接近之時間間隔中，以同一手法分別竊取
    被害人吳光雄、邱文達、曹恩華及王光興之財物，應係基於
    接續犯意為之，僅成立一攜帶兇器加重竊盜罪；附表一編號
    5 至8 號部分，亦屬在同一地點，於密切、接近之時間間隔
    中，以同一手法分別竊取被害人丙○○、壬○○、辛○○、
    甲○○之財物，應係基於接續犯意為之，僅成立一攜帶兇器
    加重竊盜罪；又雖被害人甲○○未有任何物品失竊，然按刑
    法上之接續犯，如就各個單獨之犯罪行為觀之，雖似各自獨
    立之行為，惟因其係出於單一之犯意，故法律上仍就全部之
    犯罪行為給予一次之評價，而屬單一一罪，其部分行為如已
    既遂，縱後續之行為止於未遂或尚未著手，自應論以既遂罪
    （最高法院85年台上字第2242號判決要旨參照）。是以，被
    告就附表一編號5 至8 號之犯行既係以竊取地下室中汽車內
    財物之單一犯意而為本次犯行，且其竊取附表一編號5 至7
    號車內之財物已移置於自己實力支配下，是認此部分犯行已
    達於既遂之程度，依上所述，縱其後續之竊取被害人甲○○
    車內財物行為尚未既遂，仍應論以既遂，而成立一攜帶兇器
    加重竊盜既遂罪。又被告就附表三部分，係於同一時間、地
    點以一侵占行為同時侵占被害人丁○○、乙○○之財物，應
    係以一行為侵害數被害人之財產法益而該當數罪名，而屬同
    種想像競合，應依刑法第55條前段，從一重處斷而僅論以侵
    占遺失物一罪。被告戊○○就附表一編號1 至4 號、編號5
    至8 號、編號9 號、附表二編號1 號、編號2 號及附表三所
    示各罪間，犯意各別，行為互殊，應予分論併罰。又有關附
    表一編號5 至8 號、編號9 號、附表二編號2 號及附表三之
    犯罪事實部分，業據公訴人追加起訴，已如前述，本院自應
    併予審究。另附表一編號4 號部分之犯罪事實，雖亦據公訴
    人追加起訴，然經本院認此部分與原已起訴之附表一編號1
    至3 號部分之犯罪事實為接續犯之實質上一罪關係，本即為
    起訴效力所及，基於審判不可分原則，本院自應併予審究，
    是公訴人就此部分以追加起訴方式為之，容有違誤，詳如後
    述，併此敘明。又被告前有如事實欄所述之犯罪科刑及執行
    情形，此有臺灣高等法院被告前案紀錄表1 份在卷可稽，其
    於上開有期徒刑執行完畢後，5 年以內再故意犯本件附表一
    、二所示有期徒刑以上之各罪，就附表一、二部分均為累犯
    ，均應依刑法第47條第1 項規定，加重其刑。至於被告所犯
    如附表三所示之侵占遺失物罪，非屬有期徒刑以上之罪，是
    此部分並不構成累犯，附此敘明。爰審酌被告正值壯年，竟
    不思索正當合法途徑取得財物，反竊取各被害人之財物、收
    受贓物及任意侵占他人物品，造成被害人損失，所為誠然不
    該，並兼衡其犯罪動機、對各被害人所造成之損害、犯後坦
    承犯行，態度良好暨其素行、生活狀況等一切情狀，分別量
    處如附表一、二、三主文欄所示之刑，並就附表一、二主文
    欄所示之刑定其應執行刑，及就罰金部分諭知易服勞役之折
    算標準。
  (三)至檢察官雖於追加起訴書內請求令被告入勞動場所強制工作
    ，惟按有犯罪之習慣、因遊蕩或懶惰成習而犯罪，或十八歲
    以上之竊盜犯、贓物犯，有犯罪之習慣者，得令入勞動場所
    強制工作，固為刑法第90條第1 項及竊盜犯贓物犯保安處分
    條例第3 條第1 項所明定，然保安處分係對受處分人將來之
    危險性所為之處置，以達教化與治療之目的，為刑罰之補充
    制度，我國現行刑法採刑罰與保安處分之雙軌制，在維持行
    為責任之刑罰原則下，強化其協助行為人再社會化之功能，
    改善行為人潛在之危險性格，期能達成根治犯罪原因、預防
    犯罪之特別目的。保安處分之措施，應受比例原則之規範，
    使保安處分之宣告，與行為人所為行為之嚴重性、行為人所
    表現之危險性，以及對於行為人未來行為之期待性相當。而
    保安處分中之強制工作，旨在對嚴重職業性犯罪及欠缺正確
    工作觀念或無正常工作因而犯罪者，強制其從事勞動，學習
    一技之長與正確之謀生觀念，使其日後重返社會，能適應社
    會生活。上揭刑法及竊盜犯贓物犯保安處分條例之規定均係
    本此意旨而設，由法院視行為人之危險性格，決定應否交付
    強制工作，以達特別預防之目的（釋字第471 號解釋暨理由
    書參照）。查被告前雖曾因搶奪、竊盜、贓物案件而遭判刑
    ，然分別係91年、94年、97年間之事，且其於為本案犯行前
    ，除因執行91年之搶奪案件及94年之贓物案件，及因毒品案
    件經送觀察、勒戒及強制戒治外，尚無其他服刑之紀錄，此
    有臺灣高等法院被告前案紀錄表在卷可稽，現則因毒品等案
    件尚在監服刑，刑期至103 年5 月，則由其前案執行狀況，
    尚難認其已具備無法適應刑罰之教化功能，而有施以強制工
    作以矯治其犯罪習性之必要，況被告於本院審理中自承其之
    前係從事汽車修護、車床等業，顯見其並非無一技之長之人
    ，倘於其未經前開刑罰之再社會化並加以檢證、確認仍具備
    潛在之危險性格之前，逕令其強制工作，反使本件保安處分
    於其所欲教化、矯治之客體（即嚴重職業性犯罪及欠缺正確
    工作觀念或無正常工作者之潛在危險性格）不存在之前提下
    發動，不僅與比例原則相違背，更有單純處罰之性質，甚而
    有取代刑罰之危險，而致刑罰與保安處分之界線模糊不清，
    甚或對於未確定具備潛在危險性格之行為人有雙重處罰之嫌
    。本院綜合被告行為之嚴重性、所表現之危險性及對其未來
    行為之期待性等情研判，認給予適當之徒刑處罰已足，倘令
    其入勞動埸所強制工作，則非屬適當甚且過度，故依比例原
    則，本院認為並無藉由保安處分之強制工作方式以達教化與
    治療目的之必要，復本院兼衡其於審理時坦認犯罪，頗有悔
    意，期能於接受有期徒刑之矯正後，改過自新，爰不為令入
    勞動場所強制工作之諭知，附此敘明。
  (四)又扣案之油壓剪1 支、紅色碎花口罩1 個、工作手套2 付、
    十字起子4 支、瑞士刀1 付、剪刀1 支及六角扳手1 支等物
    ，均無法證明係被告為本件犯罪所用或預備之物，抑或係因
    本件犯罪所得之物，亦非違禁物，本院認尚無沒收之必要，
    爰不另為宣告沒收之諭知，併予敘明。
參、追加起訴不受理部分（附表一編號4號）：
一、檢察官追加起訴書所載之犯罪事實一(五)（即附表一編號4 號
    部分）之意旨略以：被告意圖為自己不法之所有，於98年4
    月20日上午4 時30分許，在桃園縣中壢市○○路71號地下停
    車場，持客觀上足供兇器使用之不詳工具，破壞被害人王光
    興所有之車牌號碼KN-8601 號自用小客車車窗，並竊取其所
    有之衛星導航系統1 台，嗣經警據報後在現場扣得作案用手
    套1 只等語。
二、按追加起訴係就與已經起訴之案件無單一性不可分關係之相
    牽連犯罪（指刑事訴訟法第7 條所列案件），在原起訴案件
    第一審辯論終結前，加提獨立之新訴，俾便及時與原起訴案
    件合併審判，以收訴訟經濟之效，此觀刑事訴訟法第265 條
    自明；如追加起訴之犯罪，經法院審理結果，認定與原起訴
    案件之犯罪有實質上或裁判上一罪之單一性不可分關係，依
    同法第267 條，既為原起訴效力所及，對該追加之訴，自應
    認係就已經提起公訴之案件，在同一法院重行起訴，依同法
    第303 條第2 款，應於判決主文另為不受理之諭知，始足使
    該追加之新訴所發生之訴訟關係歸於消滅，而符訴訟（彈劾
    ）主義之法理，最高法院亦著有87年台上字第540 號判例、
    96年度台上字第7698號判決可資參考。
三、查上開附表一編號4 號追加起訴之犯罪事實，核與本件起訴
    書犯罪事實一(一)即本件附表一編號1 至3 號所列之犯罪事實
    係在同一地點，於密切、接近之時間間隔中為之，基於同一
    犯意接續為之，故本件就附表一編號4 號追加起訴被告戊○○加重竊盜罪部分，應為原起訴範圍所及，檢察官就此已經
    起訴之案件，復追加起訴，依上揭說明，此追加起訴，係屬
    重行起訴，爰依刑事訴訟法第303 條第2 款之規定，諭知不
    受理判決如主文第二項所示。
據上論斷，應依刑事訴訟法第299 條第1 項前段、第303 條第2
款，刑法第321 條第1 項第3 款、第337 條、第349 條第1 項、
第55條前段、第42條第3 項、第47條第1 項、第51條第5 款，刑
法施行法第1 條之1 第1 項、第2 項前段，判決如主文。
本案經檢察官蔡正傑到庭執行職務。
中    華    民    國    99    年    8     月    11    日
                  刑事第七庭    法  官  蔡世芳
以上正本證明與原本無異。
如不服本判決應於收受判決後10日內向本院提出上訴書狀，並應
敘述具體理由。其未敘述上訴理由者，應於上訴期間屆滿後20日
內向本院補提理由書( 均須按他造當事人之人數附繕本) 「切勿
逕送上級法院」。
                                書記官  張尹嫚
中    華    民    國    99    年    8     月    11    日
附表一：
┌──┬───────┬───────┬───┬────────┬──────────┬──────────┐
│編號│犯罪時間      │犯罪地點      │被害人│行為方式        │竊得財物            │主文                │
├──┼───────┼───────┼───┼────────┼──────────┼──────────┤
│1   │98年4 月20日上│桃園縣中壢市環│吳光雄│持客觀上足供兇器│遠通E 通機1 台( 序號│戊○○攜帶兇器竊盜，│
│    │午4 時30分許  │北路71號地下停│      │使用之不詳工具，│：000000000000000000│累犯，處有期徒刑捌月│
│    │              │車場          │      │破壞車牌號碼8766│CA850500號、遠通電收│。                  │
│    │              │              │      │-FS 號自小客車車│PID 卡（卡號：      │                    │
│    │              │              │      │窗              │0000-0000000000-00號│                    │
│    │              │              │      │                │，內含儲值金1250元）│                    │
├──┼───────┼───────┼───┼────────┼──────────┤                    │
│2   │同上          │同上          │邱文達│接續持客觀上足供│衛星導航系統1 台（  │                    │
│    │              │              │      │兇器使用之不詳工│MIO 廠牌、型號168 、│                    │
│    │              │              │      │具，破壞車牌號碼│機號S/N ：          │                    │
│    │              │              │      │9625-KA 號自小客│T21T0000000號）     │                    │
│    │              │              │      │車車窗          │                    │                    │
├──┼───────┼───────┼───┼────────┼──────────┤                    │
│3   │同上          │同上          │曹恩華│接續持客觀上足供│衛星導航系統1 台（  │                    │
│    │              │              │      │兇器使用之不詳工│MIO 廠牌、型號C520）│                    │
│    │              │              │      │具，破壞車牌號碼│                    │                    │
│    │              │              │      │1603-FR 號自小客│                    │                    │
│    │              │              │      │車車窗          │                    │                    │
├──┼───────┼───────┼───┼────────┼──────────┤                    │
│4   │同上          │同上          │王光興│接續持客觀上足供│衛星導航系統1 台（  │                    │
│    │              │              │      │兇器使用之不詳工│GONAV 廠牌、型號S900│                    │
│    │              │              │      │具，破壞車牌號碼│）                  │                    │
│    │              │              │      │KN-8601 號自小客│                    │                    │
│    │              │              │      │車車窗          │                    │                    │
├──┼───────┼───────┼───┼────────┼──────────┼──────────┤
│5   │97年6 月5 日凌│桃園縣八德市重│丙○○│持客觀上足供兇器│DVD 音響組、數位電視│戊○○攜帶兇器竊盜，│
│    │晨4 時許      │慶街150 巷36弄│      │使用之不詳工具，│、衛星導航器、高爾夫│累犯，處有期徒刑捌月│
│    │              │1 號大家園社區│      │破壞車牌號碼0695│球組                │。                  │
│    │              │地下停車場    │      │-KV 號自小客車車│                    │（備註：編號5 至8 號│
│    │              │              │      │窗              │                    │係99年易字第432 號追│
├──┼───────┼───────┼───┼────────┼──────────┤加起訴部分）        │
│6   │同上          │同上          │壬○○│接續持客觀上足供│數位相機、高速公路回│                    │
│    │              │              │      │兇器使用之不詳工│數票9 張、現金新臺幣│                    │
│    │              │              │      │具，破壞車牌號碼│80 元               │                    │
│    │              │              │      │9191-PN 號自小客│                    │                    │
│    │              │              │      │車車窗          │                    │                    │
├──┼───────┼───────┼───┼────────┼──────────┤                    │
│7   │同上          │同上          │辛○○│接續持客觀上足供│現金新臺幣200元     │                    │
│    │              │              │      │兇器使用之不詳工│                    │                    │
│    │              │              │      │具，破壞車牌號碼│                    │                    │
│    │              │              │      │7133-RX 號自小客│                    │                    │
│    │              │              │      │車車窗          │                    │                    │
├──┼───────┼───────┼───┼────────┼──────────┤                    │
│8   │同上          │同上          │甲○○│接續持客觀上足供│無                  │                    │
│    │              │              │      │兇器使用之不詳工│                    │                    │
│    │              │              │      │具，破壞車牌號碼│                    │                    │
│    │              │              │      │5N-5267 號自小客│                    │                    │
│    │              │              │      │車車窗          │                    │                    │
├──┼───────┼───────┼───┼────────┼──────────┼──────────┤
│9   │97年6 月22日上│桃園縣蘆竹鄉愛│庚○○│持客觀上足供兇器│高速公路回數票8 張、│戊○○攜帶兇器竊盜，│
│    │午7 時許      │國一路45號地下│      │使用之不詳工具，│汽車音響主機、CD音箱│累犯，處有期徒刑柒月│
│    │              │1 樓停車場    │      │破壞車牌號碼7322│、衛星定位主機及天線│。                  │
│    │              │              │      │-FR 號自小客車車│各1台               │（備註：編號9號係99 │
│    │              │              │      │窗              │                    │年易字第432號追加起 │
│    │              │              │      │                │                    │訴部分）            │
└──┴───────┴───────┴───┴────────┴──────────┴──────────┘
 附表二：
┌──┬───────┬───────┬───────────────────────┬──────────┐
│編號│收受贓物時間  │收受贓物地點  │收受贓物名稱                                  │主文                │
│    │              │              │                                              │                    │
├──┼───────┼───────┼───────────────────────┼──────────┤
│1   │98年4 月22日凌│桃園縣中壢火車│被告於上開時間、地點，收受車牌號碼3319-TR號車 │戊○○收受贓物，累犯│
│    │晨1時許       │站後站附近    │牌2面（係被害人蕭坤男所有，於98年4月21日晚間某│，處有期徒刑伍月。  │
│    │              │              │時許，在桃園縣平鎮市○○路109號斜前方市地，遭 │                    │
│    │              │              │人竊取。），及車牌號碼8N-9631號車牌2面、引擎號│                    │
│    │              │              │碼為KNAFＺ00000000000 0號之自用小客車1輛（係被 │                    │
│    │              │              │害人鍾作賓所有，於98年4月21日上午6時40分許，在│                    │
│    │              │              │桃園縣龍潭鄉○○路211巷50弄之地下停車場內，遭 │                    │
│    │              │              │人竊取。）                                    │                    │
├──┼───────┼───────┼───────────────────────┼──────────┤
│2   │自97年4 月27日│桃園縣內壢之某│車牌號碼2L-6996號自用小客車（係被害人己○○所 │戊○○收受贓物，累犯│
│    │凌晨2 時許至同│網咖店前      │有，於97年4 月27日凌晨2 時許，在桃園縣中壢市榮│，處有期徒刑肆月。  │
│    │年5 月8 日晚間│              │安一街377 巷6 弄2 號，遭人竊取。）            │（備註：編號2 係99年│
│    │6 時50分許止之│              │                                              │度易字第432 號追加起│
│    │期間內某時    │              │                                              │訴部分）            │
└──┴───────┴───────┴───────────────────────┴──────────┘
附表三
┌──┬───────┬───────┬────────────┬────────┐
│編號│侵占時間      │侵占地點      │侵占行為及物品          │主文            │
├──┼───────┼───────┼────────────┼────────┤
│1   │97年4 月8 日清│桃園縣八德市中│被告於上開時間，駕駛車牌│戊○○意圖為自己│
│    │晨5時許       │山路248 巷250 │號碼8373-DV 號自小客車，│不法之所有，而侵│
│    │              │弄之萊茵城堡社│至上開地點，見因不明原因│占遺失物，處罰金│
│    │              │區地下停車場  │遺落在車牌號碼9A-2321 號│新臺幣壹萬元，如│
│    │              │              │車旁，丁○○所有之衛星導│易服勞役，以新臺│
│    │              │              │航支架1 支及遺落在車牌號│幣壹仟元折算壹日│
│    │              │              │碼8228-SN 號車旁，乙○○│。              │
│    │              │              │所有之衛星導航支架1 支，│（備註：本件係99│
│    │              │              │竟意圖為自己不法之所有，│年易字第432號追 │
│    │              │              │將上開衛星導航支架侵占入│加起訴部分）    │
│    │              │              │己，得手後，隨即將之置放│                │
│    │              │              │在其所駕駛之8373-DV 號自│                │
│    │              │              │小客車副駕駛座後面下方。│                │
│    │              │              │嗣於同日上午5 時43分許，│                │
│    │              │              │駕駛上開自小客車離去。  │                │
└──┴───────┴───────┴────────────┴────────┘

司法院資訊處製作；財團法人民間司法改革基金會備份。
